臺灣高等法院民事裁定　　　　　　　　 100年度抗字第1498號
抗　告　人　周德發
上列抗告人因與相對人合作金庫商業銀行股份有限公司間停止執
行事件，抗告人對於中華民國100年9月20日臺灣板橋地方法院10
0年度聲字第196號裁定提起抗告，本院裁定如下：
    主      文
抗告駁回。
抗告費用由抗告人負擔。
    理      由
一、按提起抗告，應表明抗告理由，民事訴訟法第四百八十八條
    第三項固定有明文，惟抗告人提起抗告時未表明抗告理由者
    ，依同法第四百九十五條之一第一項準用第四百四十二條第
    三項、第四百四十四條之一第一項、第四項、第五項規定，
    審判長得定期間命抗告人提出抗告理由書；抗告人逾期提出
    抗告理由書者，法院得命抗告人以書狀說明其理由；如抗告
    人未依上開期限提出抗告理由書或以書狀說明理由者，抗告
    法院得準用同法第四百四十七條規定不斟酌當事人其後提出
    之理由，或於裁定時斟酌全意旨而為不利於抗告人之論斷 (
    最高法院96年台抗字第169號裁定參照)。再按有回復原狀之
    聲請，或提起再審或異議之訴，或對於和解為繼續審判之請
    求，或提起宣告調解無效之訴，撤銷調解之訴，或對於許可
    強制執行之裁定提起抗告時，法院因必要情形，或依聲請定
    相當並確實之擔保，得為停止強制執行之裁定，強制執行法
    第18條第2項定有明文。又法院依強制執行法第18條第2項規
    定，以裁定命債務人供擔保後停止強制執行，其擔保金額之
    多寡應如何認為相當，原屬於法院職權裁量之範圍，如已斟
    酌債權人因停止強制執行不當所應受之損害為衡量之標準，
    即非當事人所可任意指摘 (最高法院98年台抗字第162號裁
    定參照)。
二、本件抗告人以其向原法院提起債務人異議之訴為理由，聲請
    裁定停止原法院99年度司執字第102404號清償債務強制執行
    事件之強制執行程序。原審以抗告人供擔保新臺幣(下同)19
    4萬8,484元後，原法院99年度司執字第102404號清償債務強
    制執行事件之強制執行程序，於原法院100年度訴字第1883
    號債務人異議之訴事件判決確定前，應暫予停止。抗告人認
    為供擔保金過高，提起抗告。
三、經查：抗告人提出抗告僅以原裁定之供擔保金額過高為理由
    ，經本院通知抗告人提供具體理由，該通知於100年10月24
    日送達於抗告人，有送達證書在卷可稽(見本院卷第9、10頁
    )，惟迄未補正，本院自得斟酌全意旨而為論斷。又抗告人
    對於99年度司執字第102404號強制執行事件提起債務人異議
    之訴（見原審卷第6、7頁），據以聲請停止上開強制執行程
    序，並經原法院調卷查核命供擔保194萬8,484元後，准予停
    止執行。核以本件相對人之本金債權為8,999,927元，抗告
    人所提債務人異議之訴之訴訟標的價額為900萬元(見原審卷
    第6頁之起訴狀)，已逾150萬元，為得上訴第三審之案件，
    故依據司法院所訂頒各級法院辦案期限實施要點規定第一、
    二、三審民事訴訟辦案期限分別為1年4個月、2年、1年，據
    此預估因抗告人提起債務人異議之訴獲准停止強制執行，因
    而致相對人之執行延宕期間為4年4月，再以週年利率5%為計
    算，相對人因本件停止執行而可能受到之損害為1,948,484
    元〔8,999,927×（4＋4/12）×5%＝1,948,484），小數點
    以下四捨五入〕。原法院斟酌相對人因停止強制執行程序，
    致延後取得執行名義所載金錢可為使用收益之損失，命抗告
    人提供擔保金額1,948,484元後，准暫予停止執行程序，經
    核尚屬適當，並無違誤。抗告意旨以原裁定所定之擔保金過
    高云云，係就法院職權裁量範圍，指摘原裁定不當，揆前說
    明，為無理由，應予駁回。
四、據上論結，本件抗告為無理由，爰裁定如主文。
中    華    民    國   100    年    11    月    22    日
                  民事第十四庭
                      審判長法  官  林金村
                            法  官  陳秀貞
                            法  官  周祖民
正本係照原本作成。
本裁定除以適用法規顯有錯誤為理由外，不得再抗告。如提起再
抗告，應於收受後10日內委任律師為代理人向本院提出再抗告狀
。並繳納再抗告費新台幣１千元。
中    華    民    國   100    年    11    月    22    日
                             書記官  蕭進忠